臺灣嘉義地方法院刑事判決
110年度交易字第452號
公  訴  人  臺灣嘉義地方檢察署檢察官
被      告  劉易成

上列被告因公共危險案件，經檢察官提起公訴（110年度偵字第9
992號），嗣於本院準備程序中，就被訴事實為有罪之陳述，經
本院告知簡式審判程序意旨，並聽取當事人之意見後，裁定進行
簡式審判程序，判決如下：
    主  文
劉易成吐氣所含酒精濃度達每公升零點二五毫克以上而駕駛動力
交通工具，累犯，處有期徒刑玖月。
    事  實
一、劉易成於民國110年10月28日下午2時許至5時許止之期間，
    在嘉義縣竹崎鄉灣橋村之北極殿飲用鹿茸酒，而有吐氣所含
    酒精濃度達每公升0.25毫克以上之情形，竟基於酒後駕駛動
    力交通工具之犯意，仍於飲酒完畢後，自該處騎乘車牌號碼
    000-0000號普通重型機車上路欲購物後返家，於同日晚間6
    時40分許行經嘉義縣竹崎鄉灣橋村159線公路26.8公里處時
    為警攔查，經警於同日晚間6時56分實施酒精測定，測得其
    吐氣所含酒精濃度達每公升1.30毫克，始悉上情。
二、案經嘉義縣警察局竹崎分局報告臺灣嘉義地方檢察署檢察官
    偵查起訴。
    理  由
一、本案被告劉易成所犯係死刑、無期徒刑、最輕本刑為3年以
    上有期徒刑以外之罪，其於準備程序中就被訴事實為有罪之
    陳述，經本院告知簡式審判程序之旨，並聽取檢察官及被告
    之意見後，裁定進行簡式審判程序。又依刑事訴訟法第273
    條之2、同法第159條第2項之規定，簡式審判程序不適用傳
    聞法則有關限制證據能力之相關規定，合先敘明。
二、前揭事實，業據被告於警詢、偵訊、本院準備程序及審理時
    均坦承不諱（見嘉竹警偵字第1100017785號卷【下稱警卷】
    第2至4頁，110年度偵字第9992號卷第17至18頁，本院交易
    字卷第29至30、35至36頁），並有嘉義縣警察局竹崎分局公
    共危險案當事人酒精測定紀錄表、酒測現場照片、呼氣酒精
    測試器檢定合格證書、嘉義縣警察局舉發違反道路交通管理
    事件通知單、車輛詳細資料報表、公路監理電子閘門查詢資
    料等件在卷可稽（見警卷第7、10、12至15頁），被告上開
    任意性自白核與事實相符，應堪採信。本案事證明確，被告
    之犯行堪可認定，應依法論科。
三、論罪科刑：
　㈠被告行為後，刑法第185條之3第1項之規定業於111年1月28日
    修正公布，並於111年1月30日生效施行，修正前刑法第185
    條之3第1項之法定刑為「2年以下有期徒刑，得併科新臺幣
    （下同）20萬元以下罰金」，修正後該條項之法定刑則提高
    為「3年以下有期徒刑，得併科30萬元以下罰金」，經比較
    新舊法之結果，以修正前之規定對被告較為有利，依刑法第
    2條第1項前段之規定，應適用行為時即修正前刑法第185條
    之3第1項之規定論處。
　㈡核被告所為，係犯修正前刑法第185條之3第1項第1款之吐氣
    所含酒精濃度達每公升0.25毫克以上而駕駛動力交通工具罪
    。
　㈢被告前因公共危險案件，經本院以108年度交易字第354號判
    決判處有期徒刑9月，上訴後，經臺灣高等法院臺南分院以1
    08年度交上易字第556號判決駁回上訴而確定，於109年11月
    18日縮短刑期執行完畢等情，有臺灣高等法院被告前案紀錄
    表在卷可憑（見本院交易字卷第9至13頁），其受徒刑之執
    行完畢後，5年以內故意再犯本案有期徒刑以上之罪，為累
    犯，審酌被告於上開案件執行完畢後，未能因此記取教訓，
    竟於5年以內再次犯本案同罪質之酒後駕車犯行，足見被告
    對刑罰之反應力薄弱，又本案縱予加重最低本刑，本院於法
    定刑內所為之量刑尚屬合理，被告之人身自由並無因此遭受
    過苛侵害或超過其所應負擔罪責之情形，爰依刑法第47條第
    1項之規定及參酌司法院釋字第775號解釋意旨，加重其刑及
    最低本刑。
　㈣爰以行為人之責任為基礎，審酌被告於本案前除有上開構成
    累犯之酒後駕車紀錄外（此部分為免重複評價，不再於此審
    酌），於101年、102年、106、108年間分別有因酒後駕車遭
    法院判處拘役50日、有期徒刑3月、4月、8月確定，本案為
    被告第6次因酒後駕車遭查獲，此有臺灣高等法院被告前案
    紀錄表在卷可稽（見本院交易字卷第9至13頁），其未能因
    此約束自己所為，一再無視道路交通安全及政府遏止酒後駕
    車之政策，於飲用酒類後騎乘機車上路，對道路交通安全造
    成潛在威脅，所為誠屬非是，惟考量被告犯後坦承犯行，態
    度良好，兼衡被告測得吐氣所含酒精濃度高達每公升1.30毫
    克之犯罪情節、騎乘動力交通工具之種類、原因、於本院審
    理時自承高中肄業之智識程度、離婚、目前從事看護工作，
    需支付女兒學費之生活狀況（見本院交易字卷第36至37頁）
    等一切情狀，量處如主文所示之刑，以示懲儆。
據上論斷，應依刑事訴訟法第273條之1第1項、第299條第1項前
段，判決如主文。
本案經檢察官侯德人提起公訴，檢察官徐鈺婷到庭執行職務。
中　　華　　民　　國　　111 　年　　3 　　月　　9 　　日
　　　　　　　　　刑事第六庭　法　官　官怡臻
以上正本證明與原本無異。
如不服本判決應於收受判決後20日內向本院提出上訴書狀，並應
敘述具體理由；其未敘述上訴理由者，應於上訴期間屆滿後20日
內向本院補提理由書（均須附繕本）「切勿逕送上級法院」。
中　　華　　民　　國　　111 　年　　3 　　月　　9 　　日
　　　　　　　　　　　　　　　書記官　李彥廷
附錄本案論罪科刑法條：
修正前中華民國刑法第185 條之3
駕駛動力交通工具而有下列情形之一者，處2 年以下有期徒刑，
得併科20萬元以下罰金：
一、吐氣所含酒精濃度達每公升零點二五毫克或血液中酒精濃度
    達百分之零點零五以上。
二、有前款以外之其他情事足認服用酒類或其他相類之物，致不
    能安全駕駛。
三、服用毒品、麻醉藥品或其他相類之物，致不能安全駕駛。
因而致人於死者，處3 年以上10年以下有期徒刑；致重傷者，處
1 年以上7 年以下有期徒刑。
曾犯本條或陸海空軍刑法第54條之罪，經有罪判決確定或經緩起
訴處分確定，於五年內再犯第1 項之罪因而致人於死者，處無期
徒刑或5 年以上有期徒刑；致重傷者，處3 年以上10年以下有期
徒刑。